# 某公司本期处置了唯一的子公司，合并资产负债表期末数如何确定？

提问人：asq 时间：2011-03-26 15:48:00
陈版：
问题 1 ： A公司只有唯一的一个子公司，本期A公司将该子公司处置。请问，期末编制合并报表时资产负债表、所有者权益变动表的期末数据如何确定？
问题 2 ：如果B公司原来没有子公司，本期B公司设立了一个子公司。请问，期末编制合并报表时资产负债表、所有者权益变动表的期初数如何确定？

回答人：chenyiwei
1 、此问题我前段时间与nikankan等网友在本版面上讨论过，你可以搜索一下以前的讨论。我的意见是此时母公司个别报表的期末数无需与原先的合并报表相衔接。按内容搜索回帖的搜索主题词可使用“经济主体”。 2 、B公司原来没有子公司，本期B公司设立了一个子公司，则合并资产负债表不存在年初数（因为年初不存在合并资产负债表），合并股东权益变动表中各项目的年初数可以使用母公司个别资产负债表的年初数。

提问人：azhi 时间：2011-10-17 20:28:33
回复 chenyiwei 的帖子
陈版，我也想看看你们的讨论，搜索“经济主体”未果。

回答人：chenyiwei
现在的搜索功能确实不好用，已经向管理员建议过，但改进尚须时日。 可以试试看用高级搜索中的“全文”，“经济主体”加引号，并限定查询范围在本版。